臺灣高等法院交通事件裁定　　　　　　　　　　　　九十三年度交抗字第五四五號
　　抗　告　人
　　即受處分人　甲○○
右抗告人因違反道路交通管理處罰條例案件，不服臺灣新竹地方法院，中華民國九十
三年六月三十日所為裁定（九十三年度交聲字第九六號），提起抗告，本院裁定如左
：
    主  文
抗告駁回。
    理  由
一、本件抗告人即受處分人甲○○所有之車號二Ｈ─○四四九號自小客車，於民國九
    十二年十二月五日上午十一時十五分停放在新竹市○○路二五三號，為新竹市警
    察局交通隊警員以其有「無照駕駛（禁駛）、黃線路段停車（車熄火、駕駛人離
    座）」之違規事實，填製竹市警交字第Ｅ00000000號舉發通知單（下稱
    舉發單），舉發抗告人違反道路交通管理處罰條例第二十一條第一項第二款及第
    五十六條第一項第四款規定。抗告人未於應到案期限接受裁罰，原處分機關於九
    十三年五月三日以竹監新五字第裁五一─Ｅ00000000號裁決書，依上開
    規定逕行裁處抗告人罰鍰新臺幣（下同）六千九百元。抗告人在原審則以：伊並
    未收受上開舉發通知單，又其所有之前開車輛，雖於舉發單所載時、地違規停車
    （此部分不在聲明異議範圍），惟因舉發警員製單舉發並把兩面車牌取走，一旁
    有拖吊車在等待，伊不得不將該車駛離現場，此舉並非無照駕駛云云，據以聲明
    異議。
二、按汽車駕駛人持機器腳踏車駕駛執照，駕駛聯結車、大型車、大貨車或小型車者
    ，處新臺幣（下同）六千元以上一萬二千元以下罰鍰，並當場禁止其駕駛及扣留
    其車輛牌照，道路交通管理處罰條例第二十一條第一項第二款定有明文。次按禁
    止停車線為黃色實線，用以指示禁止停車路段，道路交通標誌標線號誌設置規則
    第一百六十八條第一項定有明文。又道路交通安全規則第一一二條第一項第四款
    亦明定：設有禁止停車標誌、標線處所不得停車。第按汽車駕駛人（包括機器腳
    踏車）在設有禁止停車標誌、標線之處所停車者，處新臺幣六百元以上一千二百
    元以下罰鍰，道路交通管理處罰條例第三條第八款、第五十六條第一項第四款定
    有明文。經查：
（一）抗告人所有之前開車輛，於舉發單所載時間，熄火停放於新竹市○○路二五三
      號前之黃線路段之違規事實，為其於原審調查時所不爭執，並有證人即新竹市
      警察局交通隊警員劉仁生提出之採證照片一幀附卷可證。
（二）又抗告人無照駕駛之事實，亦據證人劉仁生證稱：「拖吊車到現場依規定先響
      三聲警鈴，我下車執行拖吊業務，依規定要貼完所有車門的封條，在後輪架上
      補助輪，才叫作業完成。當時尚未作業完成，異議人從斜對面走過馬路及拿出
      鑰匙說車子是他的，我就叫拖吊司機將車子放下，並告訴異議人要開紅單舉發
      ，請異議人拿出駕照及行照，剛開始異議人說沒有帶任何證件，我用警用電腦
      查出該部車之資料，除駕駛人的姓名年籍外已填妥違規時間地點，異議人一直
      叫我不要開紅單舉發，我問他什麼原因，他不說，最後異議人才從身上皮包拿
      出
      出示行照，所以我就依規定拆下兩面車牌扣案，：：。」「：：而且他（指異
      議人）確實有駕駛該車，因為拖吊車放下該車後，異議人就立即拿鑰匙開車進
      入車內，：：。」等語，核與抗告人於原審調查時供承：「我是後來要把車子
      開走，才進去開車。」「我不能繼續把車停在那裡，所以我不得不選擇無照駕
      駛方式將車子開走」等語相符。依此，則抗告人無照駕駛之事實，自堪認定。
（三）至抗告人辯稱：伊並未收受上開舉發通知單云云。惟證人劉仁生證稱：「我有
      當場交付舉發單給異議人。但他拒絕簽名。」等語。經查，交通警員製單舉發
      違反道路交通管理處罰條例所列之違規事實，本質上為行政處分，係公務員基
      於職務上權力，依法就特定之具體事件所為具公法上效果之單方行政行為，基
      於公務員為公法上行為具有公信力之原則，該行政處分當可被推定為真正，其
      據以依法處分之事實認定亦為正確無誤，本此公信原則，乃立法者賦予行政機
      關制定違反道路交通事件統一裁罰標準及處理細則，使執勤警員得當機處分，
      以維護交通秩序、安全之行政目的。本件抗告人既未就執勤員警之舉發有誤提
      出確實證據以供調查，亦查無任何證據足資證明有捏造事實違法取締之情事，
      則執勤警員本其維護交通秩序、安全職責所為之舉發，自應受到合法、正確之
      推定。抗告人徒空所辯，即不足採信。
三、原審基此，因認原處分機關依據道路交通管理處罰條例第二十一條第一項第二款
    、第五十六條第一項第四款之規定，裁處抗告人罰鍰新臺幣六千九百元，於法相
    合，亦屬允當，而駁回其異議之聲明，經核並無不合。抗告意旨空言指摘上開證
    人之證詞不實，為無理由，應予駁回。
據上論斷，應依道路交通案件處理辦法第二十六條，刑事訴訟法第四百十二條，裁定
如主文。
中　　　華　　　民　　　國　　九十三　　年　　　八　　　月　　　九　　　日
                              臺灣高等法院交通法庭
                                  審判長法  官  溫　耀　源
                                        法  官  邱　同　印
                                        法  官  吳   　 燦
右正本證明與原本無異。
不得再抗告。
          　　　　　　　　　　　　　　　書記官  陳　靜　姿
中　　　華　　　民　　　國　　九十三　　年　　　八　　　月　　　九　　　日
